【裁判字號】    90,上易,342
【裁判日期】    891221
【裁判案由】    違反毒品危害防制條例
【裁判全文】
臺灣高等法院高雄分院刑事判決                      九十年度上易字第三四二號
    上訴人   乙○○
    即被告
右上訴人因違反毒品危害防制條例案件，不服臺灣屏東地方法院八十九年度易字第一
六三七號中華民國八十九年十二月二十一日第一審判決（起訴案號：臺灣屏東地方法
院檢察署八十九年度毒偵字第二三○四號），提起上訴，本院判決如左：
      主  文
上訴駁回。
    事  實
一、乙○○前因施用毒品案件，經依原審法院裁定送觀察勒戒後，認無繼續施用毒品
    之傾向，經台灣屏東地方法院檢察署檢察官以該署八十七年度偵字第六五０九號
    為不起訴處分，詎又自民國（下同）八十九年二月底起至同年三月五日止，連續
    施用第二級毒品，經檢察官聲請原審法院裁定送觀察勒戒後，認有繼續施用傾向
    ，先由檢察官向原審法院聲請對乙○○為強制戒治，再由原審法院於八十九年六
    月五日對乙○○判處有期徒刑五月確定，嗣經原審法院裁定對乙○○為停止強制
    戒治，惟乙○○仍不知悔改，又於八十九年十月二十日十一時許回朔四十八小時
    內某時，在不詳地點施用第二級毒品安非他命一次，嗣於八十九年十月二十日十
    一時經台灣屏東地方法院檢察署觀護人採尿送驗後查獲。
二、案經台灣屏東地方法院檢察署檢察官自動檢舉偵查起訴。
    理  由
一、訊據上訴人即被告乙○○矢口否認有於前述施用第二級毒品之行為，辯稱：其曾
    於採尿前一日至朋友住處，適該名朋友正在施用安非他命，因同處一室，且該處
    空間狹小，故而其不慎吸入些許安非他命之煙霧，並因此致其尿液中呈現安非他
    命之陽性反應云云。惟查，被告於八十九年十月二十日十一時許至台灣屏東地方
    法院檢察署接受觀護人採尿送驗，確呈安非他命之陽性反應，此有台灣檢驗科技
    股份有限甲司所出具之ＫＨ２０００Ａ0000000號檢驗報告在卷可稽，而
    依該檢驗報告所載，該甲司係以酵素免疫分析法為初步檢驗，再以氣相層析質譜
    儀法為確認檢驗，而被告尿液中之安非他命濃度高達一千二百九十二（ｎｇ／ｍ
    ｌ）（衛生署甲告之確認檢驗值為五百ｎｇ／ｍｌ，該甲司所定之確認檢驗值為
    一千ｎｇ／ｍｌ），其尿液中之甲基安非他命濃度為三千零五十六（ｎｇ／ｍｌ
    ）（衛生甲告之確認檢驗值為五百ｎｇ／ｍｌ，該甲司所定之確認檢驗值為一千
    ｎｇ／ｍｌ），是被告之尿液中確呈安非他命之陽性反應，應無疑議；再查，吸
    入煙毒或安非他命之二手煙，在文獻上雖尚無能否自尿液中檢驗出煙毒或安非他
    命反應之研究報告，然依檢驗機關之觀察及研判，若非長時間與吸毒者直接相向
    ，且存心大量吸入吸毒者所呼出之煙氣，以二手煙中所可能存在之低劑量煙毒或
    安非他命，應不致於尿液中檢驗出煙毒或安非他命反應，此分別有法務部調查局
    第六處八十二年八月六日（８２）發技一字第４１５３號函及台北榮民總醫院八
    十一年四月六日覆本院之函件附卷可參，是以被告尿液中所含甲基安非他命濃度
    顯然遠高於可檢測值與確認值等情以觀，被告尿液中所含安非他命之成分，自不
    可能僅因誤吸他人所呼出之二手煙所致，是被告前述所辯，即無可採。又被告前
    因施用毒品案件，經原審法院裁定送觀察勒戒後，認無繼續施用毒品之傾向，經
    台灣屏東地方法院檢察署檢察官以該署八十七年度偵字第六五０九號為不起訴處
    分，被告又自八十九年二月底起至同年三月五日止，連續施用第二級毒品，經檢
    察官聲請原審法院裁定送觀察勒戒後，認有繼續施用傾向，先由檢察官聲請對被
    告為強制戒治，再由原審法院於八十九年六月五日對乙○○判處有期徒刑五月確
    定，嗣經原審法院裁定對被告乙○○為停止強制戒治，惟被告乙○○又於停止戒
    治保護管束期間，再第三度為本件施用毒品犯行，此有台灣高等法院被告全國前
    案紀錄表可憑，被告罪證明確，其犯行洵堪認定。
二、核被告乙○○所為，係犯毒品危害防制條例第十條第二項之施用第二級毒品罪。
三、原審因而適用毒品危害防制條例第十條第二項之規定，並審酌被告之犯罪動機、
    目的、手段，致生危害於社會風氣、其有多次施用安非他命之犯行，猶不知悔改
    ，於停止戒治之保護管束期間，再為本件犯行、犯罪後態度等一切情狀，量處有
    期徒刑八月，其認事用法，均無不合，量刑亦屬適當，被告上訴意旨，否認犯罪
    ，指摘原判決不當，並無理由，應予駁回。
據上論結，應依刑事訴訟法第三百六十八條，判決如主文。
本案經檢察官陳惠珠到庭執行職務。
中    華    民    國      九十      年       三       月    二十二      日
                              臺灣高等法院高雄分院刑事第七庭
                                  審判長法官  王光照
                                        法官  黃仁松
                              法官  黃憲文
右正本證明與原本無異。
不得上訴。
                                      書記官  黃玉珠
中    華    民    國      九十      年       三       月    二十三      日
附錄：本判決論罪科刑法條：
毒品危害防制條例第十條第二項：
    施用第二級毒品者，處三年以下有期徒刑。
                                                                        Ｋ


司法院資訊處製作；財團法人民間司法改革基金會備份。
